# 急，关于苗木代育合同的会计确认。

提问人：jiangjie1981 时间：2012-09-06 09:46:12
甲方为建筑施工企业，为保证项目用量，与某苗木种植企业乙方签订了苗木代为培育合同（或者叫定向培育合同），约定了种植规定数量的苗木后，付款至【】%，成活率达到一定标准后，付款至【】%，最后按甲方发货通知，由乙方苗木商起苗发运，由甲方清点验收后，发运至规定的施工场地，并支付剩余尾款。
请问：甲方是否始终拥有代育苗木的所有权，是否应将前期付款确认为甲公司的生物资产？ 如果甲方想要始终确认为本公司的生物资产，该合同应如何约定？应有那些必要的条款？
求版主及各位网友不吝赐教。

回答人：chenyiwei
回复 jiangjie1981 的帖子
个人理解，如果甲公司在代育期间要将这些苗木确认为其自己的资产（不一定是生物资产，因为生物资产与农业生产相关，而此处甲公司需要这些苗木是为了其自己的绿化工程），一个主要的判断标准就是是否已经享有或承担其所有权上的主要风险和报酬，并且具有自行占有、使用、处分并从中受益的权利。因此，至少应满足以下条件：
1 、在乙方的苗圃中，对归属甲方所有的苗木明确识别和区分，双方共同确认甲方对其拥有完全的权利，乙方只是受托培养； 2 、在协议开始履行时，乙方将这些苗木以一个固定价格出售（卖断）给甲方，后续乙方仅就实际发生的种植和管护成本按照成本加成方式收取管护费。双方确定的是委托代管合同。 3 、甲方可以根据其自己的意志，向乙方提出相关工作要求，在需要时随时提取苗木使用。